【裁判字號】    97,裁,3624
【裁判日期】    970717
【裁判案由】    發明專利申請
【裁判全文】
最  高  行  政  法  院  裁  定
                                      97年度裁字第3624號
上  訴  人  台達電子工業股份有限公司
代  表  人  甲○○
被 上訴 人  經濟部智慧財產局
代  表  人  王美花
上列當事人間發明專利申請事件，上訴人對於中華民國97年4月8
日臺北高等行政法院96年度訴字第3780號判決，提起上訴，本院
裁定如下：
    主  文
上訴駁回。
上訴審訴訟費用由上訴人負擔。
    理  由
一、按對於高等行政法院判決之上訴，非以其違背法令為理由，
    不得為之，行政訴訟法第242條定有明文。依同法第243條第
    1項規定，判決不適用法規或適用不當者，為違背法令；而
    判決有同條第2項所列各款情形之一者，為當然違背法令。
    是當事人對於高等行政法院判決上訴，如依行政訴訟法第24
    3條第1項規定，以高等行政法院判決有不適用法規或適用不
    當為理由時，其上訴狀或理由書應有具體之指摘，並揭示該
    法規之條項或其內容；若係成文法以外之法則，應揭示該法
    則之旨趣；倘為司法院解釋或本院之判例，則應揭示該判解
    之字號或其內容。如以行政訴訟法第243條第2項所列各款情
    形為理由時，其上訴狀或理由書，應揭示合於該條項各款之
    事實。上訴狀或理由書如未依此項方法表明者，即難認為已
    對高等行政法院判決之違背法令有具體之指摘，其上訴自難
    認為合法。
二、上訴人於民國92年11月14日以「熱插拔風扇及其連接裝置」
    向被上訴人申請發明專利，經被上訴人編為第00000000號審
    查，不予專利。上訴人申請再審查，仍經被上訴人以96年4
    月19日（96）智專三（三）05107字第09620218620號專利再
    審查核駁審定書為不予專利之處分。上訴人不服，循序提起
    本件行政訴訟。案經原審駁回其訴。上訴人對於高等行政法
    院判決上訴，雖以該判決違背法令為由，惟核其上訴理由狀
    所載內容，無非重述其在原審行政訴訟起訴狀之理由，或就
    原審已論斷者，泛言未論斷，任意指摘原審駁斥其主張之理
    由為不當，而未具體表明原判決所適用之法規確有如何違背
    法令之處，或有如何違背司法院解釋及本院判例，及有如何
    合於行政訴訟法第243條第2項所列各款之情形，難認為已對
    原判決之違背法令有具體之指摘。依首揭說明，其上訴自不
    合法，應予駁回。
三、據上論結，本件上訴為不合法，依行政訴訟法第249條第1項
    前段、第104條、民事訴訟法第95條、第78條，裁定如主文
    。
中    華    民    國    97    年    7     月    17    日
                    最高行政法院第二庭
                        審判長法官  高  啟  燦
                              法官  吳  慧  娟
                              法官  黃  合  文
                              法官  廖  宏  明
                              法官  楊  惠  欽
以  上  正  本  證  明  與  原  本  無  異
中    華    民    國    97    年    7     月    18    日
                              書記官  彭  秀  玲


司法院資訊處製作；財團法人民間司法改革基金會備份。
